臺灣南投地方法院民事裁定
111年度聲字第49號
聲  請  人  蕭珮君  
相  對  人  林淑嬌  

            南投縣政府稅務局

法定代理人  吳毓紘  
相  對  人  南投縣南投市農會

法定代理人  柯銘洲  
相  對  人  仲信資融股份有限公司

法定代理人  陳鳳龍  
上列當事人間聲請停止強制執行事件，本院裁定如下：
    主  文
聲請人為相對人仲信資融股份有限公司供擔保新臺幣貳萬零壹佰
伍拾捌元後，本院一一○年度司執字第一七一四七號清償票款執
行事件中，關於併案執行本院一一一年度司執字第二一七七七號
清償票款執行事件之強制執行程序，於本院一一一年度重訴字第
四八號第三人異議之訴事件裁判確定、和解或撤回起訴而終結前
，應暫予停止。
其餘聲請駁回。
    理  由
一、聲請意旨略以：相對人林淑嬌以本院109年度司票字第334、
    335號本票裁定及確定證明書為執行名義聲請強制執行，現
    由本院110年度司執字第17147號清償票款強制執行事件（下
    稱系爭執行事件）受理在案，系爭執行事件之執行標的物為
    如附表一所示之房地（下分別稱1896建號建物、1896-1建號
    建物、767-8地號土地、767-175地號土地，合稱系爭房地）
    。系爭房地原為系爭執行事件債務人張梅之配偶蕭麗州所有
    ，1896建號建物（含1896-1建號物）於民國107年2月13日、
    767-8、767-175地號土地於109年7月20日均以夫妻贈與為原
    因移轉登記與張梅，然蕭麗州於106年3月3日已罹患失智症
    ，無法理解他人意思，絕無可能辦理上開系爭房地移轉登記
    ，該移轉登記行為自屬無效，系爭房地仍為蕭麗州所有。嗣
    蕭麗州於109年12月3日死亡，其繼承人有張梅、蕭曜崧、蕭
    永裕及聲請人（下稱聲請人等4人），系爭房地為蕭麗州之
    遺產，應屬聲請人等4人公同共有。倘系爭房地遭拍賣，聲
    請人等其他公同共有人將喪失所有權而無法回復，故系爭執
    行程序應有停止執行之必要，爰聲請停止執行等語。
二、系爭執行事件係相對人林淑嬌執本院109年度司票字第334、
    335號本票裁定及其確定證明書為執行名義，聲請強制執行
    現登記於張梅名下之系爭房地，相對人南投縣政府稅務局、
    南投縣南投市農會聲請參與分配，聲請人主張系爭房地為蕭
    麗州之遺產，並由聲請人等4人公同共有，對相對人林淑嬌
    、南投縣政府稅務局、南投縣南投市農會（下稱林淑嬌等3
    人）提起第三人異議之訴，經本院以111年度重訴字第48號
    審理中，聲請人前於111年8月1日具狀對相對人林淑嬌等3人
    聲請停止系爭執行事件之強制執行程序，經本院於111年8月
    4日以111年度聲字第48號裁定准供擔保停止執行，相對人林
    淑嬌不服提起抗告等情，經本院調取111年度聲字第48號、1
    11年度重訴字第48號、系爭執行事件卷宗查閱屬實。是聲請
    人對相對人林淑嬌等3人聲請停止系爭執行事件既已經本院1
    11年度聲字第48號裁定得供擔保停止執行程序，自無再為聲
    請停止執行之實益，核無權利保護必要，其聲請應予駁回。
三、按有回復原狀之聲請，或提起再審或異議之訴，或對於和解
    為繼續審判之請求，或提起宣告調解無效之訴、撤銷調解之
    訴，或對於許可強制執行之裁定提起抗告時，法院因必要情
    形或依聲請定相當並確實之擔保，得為停止強制執行之裁定
    ，強制執行法第18條第2項定有明文。又法院依強制執行法
    第18條第2項定擔保金額而准許停止強制執行之裁定者，該
    項擔保係備供債權人因停止執行所受損害之賠償，其數額應
    依標的物停止執行後，債權人未能即時受償或利用該標的物
    所受之損害額，或其因另供擔保強制執行所受之損害額定之
    ，非以標的物之價值或其債權額為依據（最高法院91年度台
    抗字第429號裁判意旨參照）。準此，法院應以債權人因執
    行程序之停止，致原預期受償之時間延後所生之損害，作為
    酌定擔保數額之依據。又依通常社會觀念，使用金錢之對價
    即為利息，執行債權倘為金錢債權，債權人因執行程序停止
    ，致受償時間延後，通常應可認係損失停止期間利用該債權
    總額所能取得之利息。另依民法第233條第1項前段、第203
    條規定，遲延之債務，以支付金錢為標的者，債權人得請求
    依法定利率計算之遲延利息；應付利息之債務，其利率未經
    約定，亦無法律可據者，週年利率為5%，此項遲延利息之本
    質屬於法定損害賠償，亦可據為金錢債權遲延受償所可能發
    生之損害之賠償標準。
四、經查：
　㈠聲請人前具狀對相對人林淑嬌等3人聲請停止執行，經本院於
    111年8月4日以111年度聲字第48號裁定准供擔保停止執行，
    相對人仲信資融股份有限公司於111年8月5日以本院111年度
    司執字第9920號債權憑證為執行名義聲請執行（併案執行）
    ，聲請人於本院111年度重訴字第48號第三人異議之訴事件
    追加仲信資融股份有限公司為被告，並聲請停止執行等情，
    經本院調取上開卷宗查核屬實。又系爭房地一旦拍賣，勢難
    恢復，聲請人既已依法對相對人仲信資融股份有限公司提起
    第三人異議之訴，堪認確有強制執行法第18條第2項所定之
    事由，且有停止執行之必要，經核與強制執行法第18條第2
    項之規定相符，應予准許。
  ㈡相對人仲信資融股份有限公司聲請執行金額為新臺幣（下同
    ）18,000元，及自90年8月6日起至110年7月19日止，按週年
    利率20%計算之利息，並自110年7月20日起至清償日止，按
    週年利率16%計算之利息，經計算至111年8月23日止，為93,
    038元，而系爭執行事件所查封系爭房地之最低拍賣價格合
    計為8,740,000元，有本院111年7月20日110年度司執字第17
    147號函可佐，則本件因聲請人聲請停止執行，相對人仲信
    資融股份有限公司上開債權之受償時間必然延後，其因停止
    執行程序致未能即時受償之損害，應以於停止執行期間即聲
    請人提起第三人異議之訴事件審理期間，針對上開債權無法
    即時受償所遭致相當於法定利息損失為計算依據。又聲請人
    所提起之第三人異議之訴，屬得上訴三審案件，參考各級法
    院辦案期限實施要點規定，第一、二、三審通常程序審判案
    件之辦案期限分別為1年4個月、2年、1 年，共計4年4個月
    ，依週年利率5%計算，相對人仲信資融股份有限公司因停止
    執行程序可能遭受之損害約為20,158元【計算式：93,038×5
    %×（4＋4/12）＝20,158.2元，元以下四捨五入】。是本院認
    本件聲請人聲請停止執行應為相對人仲信資融股份有限公司
    供擔保之金額以20,158元為相當，爰酌定相當擔保金額20,1
    58元予以准許之。
五、爰裁定如主文。　　
中　　華　　民　　國　　111 　年　　8 　　月　　23　　日
                  民事第二庭  法　官　楊亞臻
以上正本係照原本作成
如對本裁定抗告須於裁定送達後10日內向本院提出抗告狀，並繳
納抗告費新臺幣1,000元
中　　華　　民　　國　　111 　年　　8 　　月　　23　　日
                              書記官　陳雅雯
附表：
編 號 土地坐落    面積（平方公尺） 權利範圍    縣  市  鄉鎮市區    段     地    號   1    南投縣   南投市   包尾 767-8   919    4分之1    2    南投縣   南投市   包尾 767-175    296 2分之1   

編  號 建號 基地坐落 -------------- 建物門牌　　　  建築式樣主要建築材料及房屋層數 建物面積（平方公尺）         權利範圍     樓層面積合計  附屬建物主要建築材料及用途     1        1896                南投縣○○市○○段000地號 --------------南陽路172巷25號 加強磚造、2層、住家用        一層：72 二層：76 合計：148                               全部                                     備考       1896-1 南投縣○○市○○段000地號 --------------南陽路172巷25號    加強磚造、鐵架造、4層、住家用 一層：10 二層：6 三層：82 四層：65.5 合計：163.5 陽台：5.5平方公尺 全部  備考 未辦建物所有權第1次登記